【裁判字號】    96,訴,1258
【裁判日期】    971226
【裁判案由】    毒品危害防制條例
【裁判全文】
臺灣士林地方法院刑事判決              96年度訴字第1258號
公  訴  人  臺灣士林地方法院檢察署檢察官
被      告  甲○○
                    號2樓
上列被告因毒品危害防制條例案件，經檢察官提起公訴（96年度
毒偵字第1909號），本院判決如下：
    主  文
甲○○施用第一級毒品，處有期徒刑陸月；又施用第二級毒品，
處有期徒刑肆月；應執行有期徒刑捌月。
被訴持有第二級毒品MDMA部分無罪。
    事  實
一、甲○○基於施用第一級毒品及第二級毒品之犯意，於民國96
    年8 月28日為警採尿前120 小時及96小時內某時，在其位於
    臺北市南港區○○○路○段269巷4弄17號2樓之住處，分別施
    用第一級毒品海洛因、第二級毒品甲基安非他命（起訴書誤
    載為安非他命）各1 次。嗣於96年8 月27日下午5時50 分許
    ，在其上址住處為警查獲。
二、案經臺北市政府警察局中山分局移送臺灣士林地方法院檢察
    署檢察官偵查起訴。
    理  由
壹、有罪部分：
一、訊據被告甲○○對於上揭時、地，其分別施用第一級毒品海
    洛因、第二級毒品甲基安非他命各1 次之事實坦承不諱；而
    被告於96年8 月28日為警查獲後所採集之尿液送驗結果，呈
    嗎啡、甲基安非他命陽性反應，有臺北市政府警察局偵辦毒
    品案件尿液檢體委驗單、台灣尖端先進生技醫藥股份有限公
    司出具之濫用藥物檢驗報告、法務部調查局調科壹字第0970
    0484420 號鑑定書各1 紙附卷可稽，是被告自白核與事實相
    符，堪以採信。綜上，本件事證明確，被告上揭犯行足可認
    定，應依法論科。
三、核被告所為，係犯毒品危害防制條例第10條第1 項之施用第
    一級毒品罪，及同條第2 項之施用第二級毒品罪。被告非法
    持有第一級毒品海洛因及第二級毒品甲基安非他命，進而施
    用，其持有之低度行為均應被施用之高度行為所吸收，不另
    論其非法持有第一級、第二級毒品之罪。被告所犯上開二罪
    間，犯意各別，罪名不同，應分論併罰。爰審酌被告前經法
    院裁定送觀察、勒戒執行完畢後，仍不知悔改、警惕，猶繼
    續施用毒品，本不宜寬貸，及其素行、施用之次數、犯後態
    度，惟念及此乃自戕行為等一切情狀，分別量處如主文所示
    之刑，並依法定其應執行之刑。
貳、無罪部分：
一、公訴意旨略以：被告於96年8 月27日下午5 時50分許，在其
    位於臺北市南港區○○○路○ 段269 巷4 弄17號2 樓之住處
    ，持有第二級毒品MDMA藥丸1 顆，為警查獲，因認被告涉犯
    毒品危害防制條例第11條第2 項之持有第二級毒品罪嫌等語
    。
二、按被告未經審判證明有罪確定前，推定其為無罪；又犯罪事
    實應依證據認定之，無證據不得認定犯罪事實；又不能證明
    被告犯罪者，應諭知無罪之判決，刑事訴訟法第154 條第1
    項、第2 項及第301 條第1 項分別定有明文。又事實之認定
    ，應憑證據，如未能發現相當證據，或證據不足以證明，自
    不能以推測或擬制之方法，為裁判基礎（最高法院40年度臺
    上字第86號判例參照）。另認定犯罪事實所憑之證據，雖不
    以直接證據為限，間接證據亦包括在內；然而無論直接或間
    接證據，其為訴訟上之證明，須於通常一般之人不致有所懷
    疑，而得確信其為真實之程度者，始得據為有罪之認定，倘
    其證明尚未達到此一程度，而有合理之懷疑存在時，即無從
    為有罪之認定，亦有最高法院76年度台上字第4986號判例可
    資參照。
三、公訴意旨認被告涉有毒品危害防制條例第11條第2 項之持有
    第二級毒品MDMA犯行，無非以：本院搜索票影本、臺北市政
    府警察局中山分局扣押物品清單、交通部民用航空局航空醫
    務中心毒品鑑定書為其主要論據。訊據被告固不否認在其住
    處房間內搜到MDMA藥丸1 顆，惟堅決否認有何公訴意旨所稱
    之持有第二級毒品MDMA犯行，辯稱：MDMA是在丁○○的袋子
    內查獲，查獲時有跟警員說是丁○○的，非其持有等語。
四、經查：
（一）臺北市政府警察局中山分局警員於96年8 月27日下午5 時
      50分許，持本院搜索票至被告位於臺北市南港區○○○路
      ○ 段269 巷4 弄17號2 樓之住處搜索，在被告房間內的一
      只皮包內搜獲MDMA藥丸1 顆等情，業據被告坦白承認，核
      與證人即執行搜索之警員陳榮仁、乙○○所證相符，並有
      MDMA藥丸1 顆扣案，本院搜索票影本、臺北市政府警察局
      中山分局扣押物品清單、交通部民用航空局航空醫務中心
      毒品鑑定書各1紙附卷可稽。
（二）證人丁○○於本院審理時雖證稱：並未碰過被告房間的包
      包，不會攜帶隨身東西前往被告住處（見本院卷第133 、
      135 頁），與被告所辯不符。然證人丁○○亦證稱：常在
      被告住處進出，偶而會把東西放在被告住處客廳、被告房
      間；且就公訴人詰問是否曾經取得過MDMA的問題拒絕回答
      （見本院卷第134-135 頁）；參以證人丁○○如承認扣案
      之MDMA藥丸1 顆為其持有，無異使自己有受刑事追訴、處
      罰之虞，故其證詞是否與事實相符，即有可疑。
（三）證人即執行搜索警員乙○○於本院審理時證稱：在被告房
      間發現黑色背包，背包裡面有一個透明塑膠盒，盒子裡面
      有1 顆看起來放的很久的紅色藥丸，其當場有問被告該藥
      丸是否是她的，被告說藥丸是她朋友丁○○所有；黑色背
      包內其印象中有一張丁○○的證件，好像是台胞證還是護
      照，被告有比著那張證件並表示那顆藥丸是丁○○的；該
      背包並無其他女性私人用品；從背包起獲藥丸時被告很驚
      訝，被告說丁○○原本住在她的房間等語（見本院97年12
      月15日審判筆錄第4-5 頁）。至證人即搜索警員陳榮仁於
      本院審理時證述搜索之情形，雖與證人乙○○所述有部分
      不符，然證人陳榮仁亦證稱係乙○○搜索到扣案之MDMA
      ，且證人乙○○對於搜索之細節證述甚詳，自以證人乙○○之證詞較為可信。
（四）又證人丙○○、葉人瑄、戊○○於本院審理時均證稱：丁○○常在被告前開住處出入，丁○○進出時有拿一個黑色
      斜背背包等語（見本院97年12月15日審判筆錄第9-16頁）
      。證人葉人瑄復證稱：該黑色斜背背包就是警察搜索到紅
      色藥丸（MDMA藥丸）的黑色斜背背包；且最後一次看到丁○○背黑色斜背背包是警察搜索的前一天，丁○○將黑色
      斜背背包放在被告房間等語（見本院97年12月15 日 審判
      筆錄第12-13 頁）。證人丙○○、葉人瑄、戊○○所述，
      核與被告前開所辯相符。
（五）從而，雖於被告住處房間內查獲MDMA藥丸1 顆，然扣案MD
      MA藥丸1 顆既然係在置有丁○○證件之背包內被起獲，且
      依證人丙○○、葉人瑄、戊○○所述，該背包應屬丁○○
      所有，被告辯稱MDMA是在丁○○的袋子內查獲，即非無據
      。此外復無證據證明被告知悉該背包內有MDMA藥丸1 顆而
      持有，足認有合理懷疑扣案MDMA藥丸1 顆非被告所持有。
五、綜上所述，憑公訴人所舉之證據，尚無法使本院形成被告有
    罪之確信，此外，復查無其他積極證據足證被告確有公訴人
    所指前開持有MDMA犯行，不能證明被告犯罪，揆諸首揭說明
    ，自應為被告無罪之諭知。
據上論斷，應依刑事訴訟法第299 條第1 項前段、第301 條第1
項，毒品危害防制條例第10條第1 項、第2 項，刑法第11條前段
、第51條第5 款，判決如主文。
本案經檢察官余秉甄到庭執行職務。
中    華    民    國    97    年    12    月    26    日
                  刑事第七庭審判長法  官 劉秉鑫
                                  法  官 王美玲
                                  法  官 高雅敏
以上正本證明與原本無異。
如不服本判決應於收受判決後10日內向本院提出上訴書狀，並應
應敘述具體理由。其未敘述上訴理由者，應於上訴期間屆滿後20
日內向本院補提理由書(均須按他造當事人之人數附繕本)「切勿
逕送上級法院」。
                                  書記官  張茹茵
中    華    民    國    97    年    12    月    26    日
附錄本案論罪科刑法條全文：
毒品危害防制條例第10條：
  施用第一級毒品者，處6 月以上5 年以下有期徒刑。
  施用第二級毒品者，處3 年以下有期徒刑。


司法院資訊處製作；財團法人民間司法改革基金會備份。
